【裁判字號】    92,易,220
【裁判日期】    920521
【裁判案由】    竊盜
【裁判全文】
臺灣新竹地方法院刑事判決                          九十二年度易字第二二號
    公  訴  人  臺灣新竹地方法院檢察署檢察官
    被      告  甲○○
右列被告因竊盜案件，經檢察官提起公訴（九十一年度偵字第六二五五號）本院判決
如左：
    主  文
甲○○攜帶兇器竊盜，累犯，處有期徒刑捌月。
    事  實
一、甲○○前犯竊盜罪，經本院以八十五年度易字第三０六九號判處有期徒刑三月，
    緩刑二年確定，惟緩刑期內另犯他罪，緩刑宣告爰遭撤銷，而於民國八十七年六
    月十四日執行有期徒刑完畢；八十六年間又因二次竊盜罪及違反森林法案件，分
    別經本院以八十六年度竹北簡字第一號判處罰金二千元，本院八十六年度易字第
    一六四七號判處有期徒刑五月，台灣台中地方法院以八十六年度訴字第一二四０
    號判處有期徒刑七月併科罰金七百二十三元，且均已確定，前開違反森林法部分
    於八十八年一月十四日執行完畢，前述竊盜案所判有期徒刑部分則於八十八年六
    月二十二日縮刑假釋交付保護管束執行完畢；甲○○於八十八年間另因違反毒品
    危害防制條例案件，經本院以八十八年度竹北簡字第二九六號判處有期徒刑六月
    確定，而於八十九年十一月十四日易科罰金執行完畢；嗣再因違反毒品危害防制
    條例案件，經本院以九十年度易字第四九六號判處有期徒刑八月確定（現正執行
    中）。
二、詎甲○○仍不知悔悟，因缺乏代步工具，竟意圖為自己不法之所有，於九十一年
    十月三十日凌晨二時許，在新竹縣芎林鄉文林村十四鄰柯子林十六號前，戴上手
    套一雙，並攜帶客觀上足供對人之生命、身體、安全造成威脅、可資為兇器使用
    之六角扳手一支、梅花扳手三支、十字起子一支、鉗子一支、鉤子一支、不鏽鋼
    製且磨過之萬能鑰匙四支、不鏽鋼製且前端甚為尖銳之萬能鑰匙一支等工具，以
    此揭工具破壞停放該處之車號五Ｈ─四二六九號自小貨車起動鎖後（毀損部分未
    據告訴，該自小貨車係乙○○所有，登記名義人則為琖太鐵工廠股份有限公司）
    ，再將其中一支不鏽鋼製且磨過之萬能鑰匙插入起動鎖內竊取右開自小貨車，得
    手後駕車逃逸，但甲○○竊取過程發出敲打聲音，駕車時亦有引擎發動聲音，旋
    為住在新竹縣芎林鄉文林村十四鄰柯子林十六號二樓、三樓之鄧華光、乙○○發
    覺，鄧華光立即駕車自後一路追趕，途經新竹縣市○○○○○道路、新竹市公道
    五與光復路等道路，迨行經新竹市○○路、大學路交叉口時適遇巡邏員警陳源文
    與陳奕昌，鄧華光遂向巡邏員警報警，陳源文、陳奕昌二名警員即駕駛警車追捕
    ，迄同日凌晨二時三十分許，在國道一號高速公路南下一０五公里處攔獲戴手套
    駕車之甲○○，並當場在甲○○穿著衣服口袋內取獲六角扳手一支，且在駕駛座
    右方查獲扣得前述梅花扳手、十字起子等工具。
三、案經新竹市警察局第二分局報告台灣新竹地方法院檢察署檢察官偵查起訴。
    理  由
一、訊據被告甲○○固坦承於九十一年十月三十日凌晨二時許，因欠缺交通工具而竊
    取上開車號五Ｈ─四二六九號自小貨車，嗣於同日凌晨二時三十分許，戴著手套
    駕駛該車時，在國道一號高速公路南下一０五公里處為警攔獲，警員並在其穿著
    衣服口袋內取出扣案之六角扳手一支等情，但否認攜帶兇器竊盜，辯稱：竊車地
    點在新竹縣芎林鄉竹林大橋下，當時發現該車車門開啟，車未熄火，起動鎖還插
    著一支磨過的黑色六角扳手（按應係扣案之不鏽鋼製且磨過之萬能鑰匙一支，理
    由詳如後述），而車上一個袋子裡另放有扣案之手套、六角扳手、梅花扳手等物
    ，其為避免留下指紋，便取出手套戴上，並拿一支六角扳手放在衣服口袋內，之
    後駕駛該車逃逸云云。經查：
（一）前揭自小貨車登記名義人係琖太鐵工廠股份有限公司，實為被害人乙○○所有
      ，業據被害人乙○○陳稱在卷，並有車籍作業系統資料一紙附卷可稽。被告雖
      供稱竊車地點係新竹縣芎林鄉竹林大橋下，惟該自小貨車在九十一年十月二十
      九日天黑入夜之前，確實停放在新竹縣芎林鄉文林村十四鄰柯子林十六號前，
      已據被害人乙○○指述甚明，且被害人乙○○亦明白指出前址距離竹林大橋有
      一公里之遙，二地並不相同。再依證人鄧華光於警訊、偵查時之證言，其因居
      住在前址三樓，九十一年十月三十日凌晨二時許，聽到住處前有敲打聲音與引
      擎發動聲音後，發現叔父乙○○上開自小貨車遭人竊走，旋駕車自後一路追趕
      ，其確定追捕過程中前揭自小貨車不曾變換過駕駛人，亦未曾停放在竹林大橋
      下，迨行經新竹市○○路、大學路交叉口時適遇巡邏員警陳源文與陳奕昌，遂
      向巡邏員警報警，改由巡邏員警駕駛警車追捕。衡諸證人鄧華光就失竊地點之
      證詞，與被害人乙○○所稱一致，而其所述報警之地點及經過情形，亦核與證
      人陳源文於偵查中所述相符，又參以被告自承於九十一年十月三十日凌晨二時
      三十分許，在國道一號高速公路南下一０五公里處為警攔獲其戴著手套駕駛前
      揭自小貨車，是以，堪信被告係於新竹縣芎林鄉文林村十四鄰柯子林十六號前
      竊車。
（二）被告雖否認攜帶兇器竊盜，然被告為警查獲時，前揭自小貨車係利用扣案之不
      鏽鋼製且磨過之萬能鑰匙插入起動鎖內而起動電門，與一般以鑰匙起動方式迥
      然有異，起動鎖已遭破壞，此有現場查獲照片暨扣案之萬能鑰匙一支可考。此
      部份起訴書雖記載起動鎖內插入六角扳手，惟經本院當庭勘驗全部扣案物品，
      並與卷附現場查獲照片核對，足認插在起動鎖上之金屬於扣押品清單中係列為
      萬能鑰匙之一；又被告固供稱插在起動鎖內之萬能鑰匙顏色係黑色，然由卷附
      現場查獲照片所示，該萬能鑰匙確為不鏽鋼製品所呈現之銀色，且其外觀形狀
      均與本院當庭勘驗結果相合。而上開萬能鑰匙以及從被告所著衣服口袋內取獲
      之六角扳手一支、在駕駛座右方查扣之梅花扳手三支、十字起子一支、鉗子一
      支、鉤子一支、另四支萬能鑰匙等物，按諸常情，確可供破壞車鎖、進而發動
      車輛之用，又經本院當庭勘驗結果，均屬鐵或不鏽鋼之製品，六角扳手長二十
      一公分，鉤子長三二點五公分，五支萬能鑰匙皆非一般鑰匙改造之物，而均屬
      類似不鏽鋼條或扳手改造之物，其中四支（含插在起動鎖內者）均有磨過之痕
      跡，另一支雖未磨過但甚為尖銳，堪認此揭扣案物品客觀上足以對人之生命、
      身體、安全造成威脅，均屬兇器無訛。被告雖再辯稱其竊車前發現該自小貨車
      車門開啟，車未熄火，起動鎖插著前述萬能鑰匙，進而主張並非其將萬能鑰匙
      插入起動鎖內云云。然如前述，證人鄧華光發現住處外有引擎聲音後，立即駕
      車自後追趕，確定追捕過程中該自小貨車不曾變換過駕駛人，而證人陳源文警
      員於偵查中亦證稱查獲時車內僅被告僅一人而已，足見確係被告利用扣案之不
      鏽鋼製且磨過之萬能鑰匙插入起動鎖內發動引擎，竊車得手後逃逸。其次，扣
      案物經本院提示予被害人乙○○，其明確陳稱皆非車內原本放置之物，倘若被
      告並未作為竊車之用，何以為警查獲時竟有一支六角扳手放在被告衣服口袋內
      ？且大部分扣案物均放置於駕駛座之右方，得供被告隨手取用？再者，案發時
      係凌晨二時許，此乃一般人夜晚就寢之時刻，實難想像此際有人放棄睡眠機會
      ，利用扣案工具破壞車鎖、發動車輛且無人察覺其犯行時，竟會中途棄守，甚
      且，連作案工具也不取回即不顧一切離開，卻恰巧提供被告得以接手之機會。
      抑有進者，果被告恰巧發現有此竊車良機，觀此車輛顯非正常之起動方式，當
      知應係他人下手行竊但未取走之物，該車既然尚未熄火，衡情下手之人隨時可
      能返回，則被告迅速駛離尚且不及，殊有可能還記得將他人之手套戴上後再開
      車？綜合以觀，被告所辯，並不可取，被告攜帶扣案之六角扳手、梅花扳手、
      十字起子、鉗子、鉤子、萬能鑰匙等兇器竊取右開自小貨車之犯行，洵堪認定
      。
二、如前所述，被告所攜帶之六角扳手、梅花扳手、十字起子、鉗子、鉤子、萬能鑰
    匙，均屬鐵或不鏽鋼之製品，五支萬能鑰匙皆非一般鑰匙改造之物，而均屬類似
    不鏽鋼條或扳手改造之物，其中四支有磨過之痕跡，另一支雖未磨過但甚為尖銳
    ，客觀上足以對人之生命、身體、安全造成威脅，均屬兇器。核被告所為，係犯
    刑法第三百二十一條第一項第三款之攜帶兇器竊盜罪。又被告曾犯竊盜罪，經本
    院以八十五年度易字第三０六九號判處有期徒刑三月，緩刑二年確定，惟緩刑期
    內另犯他罪，緩刑宣告爰遭撤銷，而於八十七年六月十四日執行有期徒刑完畢，
    八十六年間又因二次竊盜罪及違反森林法案件，分別經本院以八十六年度竹北簡
    字第一號判處罰金二千元，本院八十六年度易字第一六四七號判處有期徒刑五月
    ，台灣台中地方法院以八十六年度訴字第一二四０號判處有期徒刑七月併科罰金
    七百二十三元，且均已確定，前開違反森林法部分於八十八年一月十四日執行完
    畢，前述竊盜案所判有期徒刑部分則於八十八年六月二十二日縮刑假釋交付保護
    管束執行完畢，被告於八十八年間另因違反毒品危害防制條例案件，經本院以八
    十八年度竹北簡字第二九六號判處有期徒刑六月確定，而於八十九年十一月十四
    日易科罰金執行完畢，有台灣新竹地方法院檢察署刑案資料查註紀錄表、台灣高
    等法院被告全國前案紀錄表各一份在卷可憑，其於有期徒刑執行完畢後，五年以
    內再犯本件有期徒刑以上之罪，為累犯，應依刑法第四十七條規定遞加重其刑。
    爰審酌被告素行不良，因缺乏代步工具而行竊，實屬不該，竊得之財物價值雖非
    巨大，但造成被害人平日生活之困難，且犯後僅坦承部分犯行，犯後態度難謂良
    好等一切情狀，量處如主文所示之刑。又扣案之手套一雙、六角扳手一支、梅花
    扳手三支、十字起子一支、鉗子一支、鉤子一支、不鏽鋼製且磨過之萬能鑰匙四
    支、不鏽鋼製且前端甚為尖銳之萬能鑰匙一支等物，被告始終否認為其所有，於
    法自不得宣告沒收，附此敘明。
三、據上論斷，應依刑事訴訟法第二百九十九條第一項前段，刑法第三百二十一條第
    一項第三款、第四十七條，判決如主文。
本案經檢察官鍾曉亞到庭執行職務。
中      華      民      國    九十二    年      五      月    二十一    日
                                 臺灣新竹地方法院刑事第一庭
                                     法  官  李珮瑜
右正本證明與原本無異。
如不服本判決，應於送達後十日內向本院提出上訴狀（應附繕本），上訴於台灣高等
法院。
                                     書記官  龔紀亞
中      華      民      國    九十二    年      五      月    二十一    日
中華民國刑法第三百二十一條第一項（加重竊盜罪）
犯竊盜罪而有左列情形之一者，處六月以上五年以下有期徒刑：
一  於夜間侵入住宅或有人居住之建築物、船艦，或隱匿其內而犯之者。
二  毀越門扇、牆垣或其他安全設備而犯之者。
三  攜帶兇器而犯之者。
四  結夥三人以上而犯之者。
五  乘火災、水災或其他災害之際而犯之者。
六  在車站或埠頭而犯之者。


司法院資訊處製作；財團法人民間司法改革基金會備份。
